dicts/dsb/dsb.aff
SFX I Y 8
SFX I y 0 y
SFX I e 0 e
SFX I y am y
SFX I e am e
SFX I y ami y
SFX I e ami e
SFX I y ach y
SFX I e ach e
SFX J Y 36
SFX J ki šy [dńt]ki
SFX J ki šy/A [dńt]ki
SFX J oki šy oki
SFX J oki šy/A oki
SFX J ki šego [dńt]ki
SFX J ki šego/A [dńt]ki
SFX J oki šego oki
SFX J oki šego/A oki
SFX J ki šemu [dńt]ki
SFX J ki šemu/A [dńt]ki
SFX J oki šemu oki
SFX J oki šemu/A oki
SFX J ki ša [dńt]ki
SFX J ki ša/A [dńt]ki
SFX J oki ša oki
SFX J oki ša/A oki
SFX J ki še [dńt]ki
SFX J ki še/A [dńt]ki
SFX J oki še oki
SFX J oki še/A oki
SFX J ki šej [dńt]ki
SFX J ki šej/A [dńt]ki
SFX J oki šej oki
SFX J oki šej/A oki
SFX J ki šu [dńt]ki
SFX J ki šu/A [dńt]ki
SFX J oki šu oki
SFX J oki šu/A oki
SFX J ki šych [dńt]ki
SFX J ki šych/A [dńt]ki
SFX J oki šych oki
SFX J oki šych/A oki
SFX J ki šym [dńt]ki
SFX J ki šym/A [dńt]ki
SFX J oki šym oki
SFX J oki šym/A oki
SFX K Y 10
SFX K 0 a [jlćśź]
SFX K 0 om [jlćśź]
SFX K 0 u [jlćśź]
SFX K 0 oma [jlćśź]
SFX K 0 owu [jlćśź]
SFX K 0 e [jlćśź]
SFX K 0 ow [jlćśź]
SFX K 0 am [jlćśź]
SFX K 0 ami [jlćśź]
SFX K 0 ach [jlćśź]
SFX L Y 11
SFX L e a śe
SFX L 0 ju śe
SFX L e im śe
SFX L e u śe
SFX L e i śe
SFX L e owu śe
SFX L e oma śe
SFX L e ow śe
SFX L e am śe
SFX L e ami śe
SFX L e ach śe
SFX M Y 31
SFX M ś m iś
SFX M ś m/G iś
SFX M ś š iś
SFX M ś š/G iś
SFX M ś 0 iś
SFX M ś 0/G iś
SFX M ś mej iś
SFX M ś mej/G iś
SFX M ś tej iś
SFX M ś tej/G iś
SFX M ś my iś
SFX M ś my/G iś
SFX M 0 o iś
SFX M 0 o/G iś
SFX M iś e iś
SFX M iś e/G iś
SFX M iś 0 [aiouy]liś
SFX M iś 0/G [aiouy]liś
SFX M ś 0 [bdfgklłnprst][nl]iś
SFX M ś 0/G [bdfgklłnprst][nl]iś
SFX M riś ŕ riś
SFX M riś ŕ/G riś
SFX M niś ń [aiouy]niś
SFX M niś ń/G [aiouy]niś
SFX M ś ł iś
SFX M ś ła iś
SFX M ś ło iś
SFX M ś łej iś
SFX M ś li iś
SFX M iś ony/w iś
SFX M ś t ś
SFX N Y 16
SFX N a ow a
SFX N e ow e
SFX N y ow y
SFX N i ow i
SFX N 0 m a
SFX N e am e
SFX N y am y
SFX N i am i
SFX N 0 mi a
SFX N e ami e
SFX N y ami y
SFX N i ami i
SFX N 0 ch a
SFX N e ach e
SFX N y ach y
SFX N i ach i
SFX O Y 26
SFX O ś du ś
SFX O ś du/G ś
SFX O ś źom ś
SFX O ś źom/G ś
SFX O ś źoš ś
SFX O ś źoš/G ś
SFX O ś źo ś
SFX O ś źo/G ś
SFX O ś źomej ś
SFX O ś źomej/G ś
SFX O ś źotej ś
SFX O ś źotej/G ś
SFX O ś źomy ś
SFX O ś źomy/G ś
SFX O ś źośo ś
SFX O ś źośo/G ś
SFX O ś ź ś
SFX O ś ź/G ś
SFX O ś źtej ś
SFX O ś źtej/G ś
SFX O ś źćo ś
SFX O ś źćo/G ś
SFX O ś ł ś
SFX O ś ła ś
SFX O ś łej ś
SFX O ś li ś
SFX P Y 14
SFX P o jej [bnw]o
SFX P o jej/D [bnw]o
SFX P do źej do
SFX P do źej/D do
SFX P go žej go
SFX P go žej/D go
SFX P cho šej cho
SFX P cho šej/D cho
SFX P ło lej ło
SFX P ło lej/D ło
SFX P to ćej sto
SFX P to ćej/D sto
SFX P šo śej [tk]šo
SFX P šo śej/D [tk]šo
SFX Q Y 80
SFX Q c ku ac
SFX Q ć tu osć
SFX Q sć tu isć
SFX Q sć du asć
SFX Q c gu [oó]c
SFX Q 0 om ac
SFX Q 0 om osć
SFX Q sć śom isć
SFX Q sć źom asć
SFX Q c žom [oó]c
SFX Q 0 oš ac
SFX Q 0 oš osć
SFX Q sć śoš isć
SFX Q sć źoš asć
SFX Q c žoš [oó]c
SFX Q 0 o ac
SFX Q 0 o osć
SFX Q sć śo isć
SFX Q sć źo asć
SFX Q c žo [oó]c
SFX Q 0 omej ac
SFX Q 0 omej osć
SFX Q sć śomej isć
SFX Q sć źomej asć
SFX Q c žomej [oó]c
SFX Q 0 otej ac
SFX Q 0 otej osć
SFX Q sć śotej isć
SFX Q sć źotej asć
SFX Q c žotej [oó]c
SFX Q 0 omy ac
SFX Q 0 omy osć
SFX Q sć śomy isć
SFX Q sć źomy asć
SFX Q c žomy [oó]c
SFX Q 0 ośo ac
SFX Q 0 ośo osć
SFX Q sć śośo isć
SFX Q sć źośo asć
SFX Q c žośo [oó]c
SFX Q ć 0 osć
SFX Q sć ś isć
SFX Q sć ź asć
SFX Q c ž [oó]c
SFX Q 0 tej ac
SFX Q ć tej osć
SFX Q sć śtej isć
SFX Q sć źtej asć
SFX Q c žtej [oó]c
SFX Q 0 ćo ac
SFX Q sć śćo isć
SFX Q sć źćo asć
SFX Q c žćo [oó]c
SFX Q c kł ac
SFX Q ć ł osć
SFX Q sć tł isć
SFX Q sć dł asć
SFX Q c gł [oó]c
SFX Q c kła ac
SFX Q ć ła osć
SFX Q sć tła isć
SFX Q sć dła asć
SFX Q c gła [oó]c
SFX Q c kło ac
SFX Q ć ło osć
SFX Q sć tło isć
SFX Q sć dło asć
SFX Q c gło [oó]c
SFX Q c kłej ac
SFX Q ć łej osć
SFX Q sć tłej isć
SFX Q sć dłej asć
SFX Q c głej [oó]c
SFX Q c kli ac
SFX Q ć li osć
SFX Q sć tli isć
SFX Q sć dli asć
SFX Q c gli [oó]c
SFX Q 0 t [aoó]c
SFX Q ć t [aoi]sć
SFX R Y 126
SFX R saś šu saś
SFX R taś cu taś
SFX R kaś cu kaś
SFX R łaś lu łaś
SFX R aś ju [bmpr]aś
SFX R zaś žu zaś
SFX R saś šu/G saś
SFX R taś cu/G taś
SFX R kaś cu/G kaś
SFX R łaś lu/G łaś
SFX R aś ju/G [bmpr]aś
SFX R zaś žu/G zaś
SFX R saś šom saś
SFX R taś com taś
SFX R kaś com kaś
SFX R łaś lom łaś
SFX R aś jom [bmpr]aś
SFX R zaś žom zaś
SFX R saś šom/G saś
SFX R taś com/G taś
SFX R kaś com/G kaś
SFX R łaś lom/G łaś
SFX R aś jom/G [bmpr]aś
SFX R zaś žom/G zaś
SFX R saś šoš saś
SFX R taś coš taś
SFX R kaś coš kaś
SFX R łaś loš łaś
SFX R aś još [bmpr]aś
SFX R zaś žoš zaś
SFX R saś šoš/G saś
SFX R taś coš/G taś
SFX R kaś coš/G kaś
SFX R łaś loš/G łaś
SFX R aś još/G [bmpr]aś
SFX R zaś žoš/G zaś
SFX R saś šo saś
SFX R taś co taś
SFX R kaś co kaś
SFX R aś jo [bmpr]aś
SFX R zaś žo zaś
SFX R saś šo/G saś
SFX R taś co/G taś
SFX R kaś co/G kaś
SFX R aś jo/G [bmpr]aś
SFX R zaś žo/G zaś
SFX R saś šomej saś
SFX R taś comej taś
SFX R kaś comej kaś
SFX R aś jomej [bmpr]aś
SFX R zaś žomej zaś
SFX R saś šomej/G saś
SFX R taś comej/G taś
SFX R kaś comej/G kaś
SFX R aś jomej/G [bmpr]aś
SFX R zaś žomej/G zaś
SFX R saś šotej saś
SFX R taś cotej taś
SFX R kaś cotej kaś
SFX R aś jotej [bmpr]aś
SFX R zaś žotej zaś
SFX R saś šotej/G saś
SFX R taś cotej/G taś
SFX R kaś cotej/G kaś
SFX R aś jotej/G [bmpr]aś
SFX R zaś žotej/G zaś
SFX R saś šomy saś
SFX R taś comy taś
SFX R kaś comy kaś
SFX R aś jomy [bmpr]aś
SFX R zaś žomy zaś
SFX R saś šomy/G saś
SFX R taś comy/G taś
SFX R kaś comy/G kaś
SFX R aś jomy/G [bmpr]aś
SFX R zaś žomy/G zaś
SFX R saś šośo saś
SFX R taś cośo taś
SFX R kaś cośo kaś
SFX R aś jośo [bmpr]aś
SFX R zaś žośo zaś
SFX R saś šośo/G saś
SFX R taś cośo/G taś
SFX R kaś cośo/G kaś
SFX R aś jośo/G [bmpr]aś
SFX R zaś žośo/G zaś
SFX R saś š saś
SFX R taś c taś
SFX R kaś c kaś
SFX R aś 0 [bmp]aś
SFX R raś ŕ raś
SFX R zaś ž zaś
SFX R saś š/G saś
SFX R taś c/G taś
SFX R kaś c/G kaś
SFX R aś 0/G [bmp]aś
SFX R raś ŕ/G raś
SFX R zaś ž/G zaś
SFX R saś štej saś
SFX R taś ctej taś
SFX R kaś ctej kaś
SFX R zaś žtej zaś
SFX R saś štej/G saś
SFX R taś ctej/G taś
SFX R kaś ctej/G kaś
SFX R zaś žtej/G zaś
SFX R saś šćo saś
SFX R taś cćo taś
SFX R kaś cćo kaś
SFX R zaś žćo zaś
SFX R saś šćo/G saś
SFX R taś cćo/G taś
SFX R kaś cćo/G kaś
SFX R zaś žćo/G zaś
SFX R ś ł aś
SFX R ś ła aś
SFX R ś ło aś
SFX R ś łej aś
SFX R ś li aś
SFX R ś ny/w aś
SFX R saś šucy/w saś
SFX R taś cucy/w taś
SFX R aś ucy/w kaś
SFX R aś jucy/w [bmpr]aś
SFX R zaś žucy/w zaś
SFX R ś t aś
SFX S Y 30
SFX S ś m yś
SFX S ś m/G yś
SFX S ś š yś
SFX S ś š/G yś
SFX S ś 0 yś
SFX S ś 0/G yś
SFX S ś mej yś
SFX S ś mej/G yś
SFX S ś tej yś
SFX S ś tej/G yś
SFX S ś my yś
SFX S ś my/G yś
SFX S 0 o yś
SFX S 0 o/G yś
SFX S yś e yś
SFX S yś e/G yś
SFX S yś 0 yś
SFX S yś 0/G yś
SFX S yś tej yś
SFX S yś tej/G yś
SFX S yś ćo yś
SFX S yś ćo/G yś
SFX S ś ł yś
SFX S ś ła yś
SFX S ś ło yś
SFX S ś łej yś
SFX S ś li yś
SFX S yś ecy/w yś
SFX S yś enje/p yś
SFX S ś t yś
